---
title: "Logoer og Branding i BFHtheme"
output: rmarkdown::html_vignette
vignette: >
  %\VignetteIndexEntry{Logoer og Branding i BFHtheme}
  %\VignetteEngine{knitr::rmarkdown}
  %\VignetteEncoding{UTF-8}
---

```{r setup, include = FALSE}
knitr::opts_chunk$set(
  collapse = TRUE,
  comment = "#>",
  fig.width = 7,
  fig.height = 5
)
```

## Introduktion

BFHtheme leverer hospitalets logoer i flere varianter og hjælper med at placere
dem konsistent på dine grafer. Denne vignette opsummerer de tilgængelige filer,
hvordan du tilføjer dem til plots, og best practice for forskellige outputtyper.

## Logo-varianter og størrelser

Pakkeindholdet dækker tre logo-varianter i tre størrelser:

| Variant | Beskrivelse | Standardbrug |
| --- | --- | --- |
| `color` | Fuld farve med hospitalnavn | Web og farveplots |
| `grey` | Gråtonet version | Monokrom print |
| `mark` | Kun hospitalssymbolet | Små layouts eller diskret branding |

| Størrelse | Opløsning | Anbefalet brug |
| --- | --- | --- |
| `full` | 300 DPI | Print og publikationer |
| `web` | 800 px bred | Standard til plot eksport |
| `small` | 400 px bred | Små plots eller UI-elementer |

## Grundlæggende brug

`add_bfh_logo()` er den nemmeste måde at tilføje et logo til et eksisterende
`ggplot`-objekt. Logoet placeres altid i nederste venstre hjørne med fast
størrelse for konsistent branding.

```{r basic-logo, eval=FALSE}
library(BFHtheme)
library(ggplot2)

p <- ggplot(mtcars, aes(wt, mpg)) +
  geom_point() +
  theme_bfh()

add_bfh_logo(p)  # Standard: BFH mark, fast placering
```

## Vælg logo-variant og opløsning

Brug `get_bfh_logo()` til at hente stien til en specifik variant og størrelse,
og send den til `add_bfh_logo()`.

```{r variant-resolution, eval=FALSE}
# Farvelogo i webopløsning
add_bfh_logo(p, logo_path = get_bfh_logo(variant = "color", size = "web"))

# Gråtonet logo til print
add_bfh_logo(p, logo_path = get_bfh_logo(variant = "grey", size = "full"))

# Kompakt mærke
add_bfh_logo(p, logo_path = get_bfh_logo(variant = "mark", size = "small"))
```

## Gennemsigtighed

Brug `alpha` for at gøre logoet mere eller mindre synligt.

```{r transparency, eval=FALSE}
add_bfh_logo(p)              # Standard (alpha = 1)
add_bfh_logo(p, alpha = 0.7) # Mere transparent
add_bfh_logo(p, alpha = 0.3) # Vandmærkeeffekt
```

## Kombinér logo og footer

Logo og footer kan kombineres for et fuldt branded layout.

```{r combined-branding, eval=FALSE}
p_with_logo <- add_bfh_logo(p)
p_branded <- add_bfh_footer(p_with_logo, text = "Bispebjerg og Frederiksberg Hospital - 2024")
print(p_branded)
```

## Find tilgængelige logofiler

```{r logo-path, eval=FALSE}
# Standard logo (BFH mark, fuld opløsning)
logo_path <- get_bfh_logo()
cat("Logo path:", logo_path, "\n")
cat("File exists:", file.exists(logo_path), "\n")

# Hent specifik variant
get_bfh_logo(variant = "color", size = "web")
get_bfh_logo(variant = "grey", size = "full")
```

## Scenarier

- **Print**: brug `logo_path = get_bfh_logo(size = "full")`
- **Web/skærm**: `logo_path = get_bfh_logo(size = "web")` eller standard
- **Diskret branding**: sæt `alpha` til 0.5–0.7

## Fejlfinding

Hvis logoet ikke vises, bekræft at filen eksisterer:

```{r troubleshooting, eval=FALSE}
logo_path <- get_bfh_logo()
file.exists(logo_path)
```

Hvis logoet mangler i filsystemet, geninstaller pakken for at gendanne
logoressourcerne fra `inst/logo/`.
