---
title: "Logoer og Branding i BFHtheme"
output: rmarkdown::html_vignette
vignette: >
  %\VignetteIndexEntry{Logoer og Branding i BFHtheme}
  %\VignetteEngine{knitr::rmarkdown}
  %\VignetteEncoding{UTF-8}
---

```{r setup, include = FALSE}
knitr::opts_chunk$set(
  collapse = TRUE,
  comment = "#>",
  fig.width = 7,
  fig.height = 5
)
```

## Introduktion

BFHtheme leverer hospitalets logoer i flere varianter og hjælper med at placere
dem konsistent på dine grafer. Denne vignette opsummerer de tilgængelige filer,
hvordan du tilføjer dem til plots, og best practice for forskellige outputtyper.

## Logo-varianter og størrelser

Pakkeindholdet dækker tre logo-varianter i tre størrelser:

| Variant | Beskrivelse | Standardbrug |
| --- | --- | --- |
| `color` | Fuld farve med hospitalnavn | Web og farveplots |
| `grey` | Gråtonet version | Monokrom print |
| `mark` | Kun hospitalssymbolet | Små layouts eller diskret branding |

| Størrelse | Opløsning | Anbefalet brug |
| --- | --- | --- |
| `full` | 300 DPI | Print og publikationer |
| `web` | 800 px bred | Standard til plot eksport |
| `small` | 400 px bred | Små plots eller UI-elementer |

## Grundlæggende brug

`add_logo()` er den nemmeste måde at tilføje et logo til et eksisterende
`ggplot`-objekt.

```{r basic-logo, eval=FALSE}
library(BFHtheme)
library(ggplot2)

p <- ggplot(mtcars, aes(wt, mpg)) +
  geom_point() +
  theme_bfh()

add_logo(p)                    # Farvelogo nederst til højre
add_logo(p, variant = "grey")  # Gråtonet version
add_logo(p, variant = "mark")  # Kun mærket
```

## Placering og størrelse

Angiv `position` og `size` for fuld kontrol over placering og skala.

```{r position-size, eval=FALSE}
add_logo(p, position = "topright")
add_logo(p, position = "topleft")
add_logo(p, position = "bottomleft")
add_logo(p, position = "bottomright", size = 0.12)
```

`size` refererer til brøkdelen af plottets bredde som logoet fylder. Standard er
`0.15`, hvilket passer de fleste plots.

## Vælg variant og opløsning

```{r variant-resolution, eval=FALSE}
# Standardfarve i webopløsning
add_logo(p, variant = "color", logo_size = "web")

# Gråtonet logo til print
add_logo(p, variant = "grey", logo_size = "full")

# Kompakt mærke, små plots
add_logo(p, variant = "mark", logo_size = "small", size = 0.08)
```

## Gennemsigtighed

Brug `alpha` for at gøre logoet mere eller mindre synligt.

```{r transparency, eval=FALSE}
add_logo(p, alpha = 0.9)  # Standard
add_logo(p, alpha = 0.7)  # Mere transparent
add_logo(p, alpha = 0.3)  # Vandmærkeeffekt
```

## Avanceret brug

Vil du arbejde direkte med filerne, kan du hente stien til den ønskede
logoressource via `get_bfh_logo()`.

```{r manual-path, eval=FALSE}
logo_path <- get_bfh_logo(size = "web")
add_bfh_logo(p, logo_path, position = "topright", size = 0.15)
```

Logo og footer kan kombineres for et fuldt branded layout.

```{r combined-branding, eval=FALSE}
library(magrittr)

p %>%
  add_bfh_logo(position = "bottomright") %>%
  add_bfh_footer(text = "Bispebjerg og Frederiksberg Hospital - 2024")
```

## Scenarier

- **Print**: brug `logo_size = "full"` og `size` omkring 0.18–0.20
- **Web/skærm**: `logo_size = "web"` og standardstørrelsen 0.15
- **Præsentationer**: øg `size` (0.18–0.25) for synlighed på afstand
- **Tæt på data**: flyt logoet til et hjørne uden data, eller reducer `alpha`

## Fejlfinding

```{r troubleshooting, eval=FALSE}
# Logo vises ikke
logo_path <- get_bfh_logo()
file.exists(logo_path)

# Justér størrelse
add_logo(p, size = 0.10)
add_logo(p, size = 0.20)

# Flyt logo hvis det dækker data
add_logo(p, position = "topleft", alpha = 0.6)
```

Hvis logoet mangler i filsystemet, så geninstaller pakken eller regenerer
filerne fra kilderne i `inst/source_files/`.
