---
title: "Farvepaletter i BFHtheme"
output: rmarkdown::html_vignette
vignette: >
  %\VignetteIndexEntry{Farvepaletter i BFHtheme}
  %\VignetteEngine{knitr::rmarkdown}
  %\VignetteEncoding{UTF-8}
---

```{r setup, include = FALSE}
knitr::opts_chunk$set(
  collapse = TRUE,
  comment = "#>",
  fig.width = 7,
  fig.height = 5
)
```

## Introduktion

BFHtheme samler de officielle farver for Bispebjerg og Frederiksberg Hospital
og Region Hovedstaden. Denne vignette giver et hurtigt overblik over farver,
paletter og hvordan du anvender dem i `ggplot2`.

## Officielle farver

### Hospital (BFH)

| Navn | Hex | RGB | Beskrivelse |
| --- | --- | --- | --- |
| `hospital_primary` | `#007dbb` | 0, 125, 187 | Primær identitetsfarve |
| `hospital_blue` | `#009ce8` | 0, 156, 232 | Sekundær blå |
| `hospital_light_blue1` | `#cce5f1` | 204, 229, 241 | Lys blå 1 |
| `hospital_light_blue2` | `#e5f2f8` | 229, 242, 248 | Lys blå 2 |
| `hospital_grey` | `#646c6f` | 100, 108, 111 | Neutral grå |
| `hospital_dark_grey` | `#333333` | 51, 51, 51 | Mørk grå |
| `hospital_white` | `#ffffff` | 255, 255, 255 | Hvid |

### Region Hovedstaden

| Navn | Hex | RGB | Beskrivelse |
| --- | --- | --- | --- |
| `regionh_primary` | `#002555` | 0, 37, 85 | Primær koncernfarve |
| `regionh_blue` | `#007dbb` | 0, 125, 187 | Sekundær blå |
| `regionh_light_grey1` | `#ccd3dd` | 204, 211, 221 | Lys grå 1 |
| `regionh_light_grey2` | `#e5e9ee` | 229, 233, 238 | Lys grå 2 |
| `regionh_grey` | `#646c6f` | 100, 108, 111 | Neutral grå |
| `regionh_dark_grey` | `#333333` | 51, 51, 51 | Mørk grå |
| `regionh_white` | `#ffffff` | 255, 255, 255 | Hvid |

## Palettekategorier

BFHtheme udstiller paletter via `bfh_palettes`. Brug `names(bfh_palettes)` for
at se hele listen.

```{r list-palettes, eval=FALSE}
names(bfh_palettes)
```

### Hospitalspaletter

- `hospital` / `main`: Primær palette af blå og grå
- `hospital_blues`: Diskrete blåtoner
- `hospital_blues_seq`: Sekventiel gradient med hvid slutfarve
- `hospital_infographic`: Udvidet palette til infografikker

### Region Hovedstaden

- `regionh`: Primær koncernpalette
- `regionh_main`: Udvidet palette med lyse grå
- `regionh_blues`: Diskret blå palette
- `regionh_blues_seq`: Sekventiel gradient
- `regionh_infographic`: Infografikvariant

### Legacy og kompatibilitet

`primary`, `blues`, `blues_sequential`, `greys`, `contrast` og `infographic`
beholdes for bagudkompatibilitet.

## Anvendelse i ggplot2

Diskret farveskala:

```{r palette-discrete, eval=FALSE}
ggplot(iris, aes(Sepal.Length, Sepal.Width, colour = Species)) +
  geom_point(size = 3) +
  scale_color_bfh(palette = "hospital") +
  theme_bfh()
```

Kontinuerlig udfyldning:

```{r palette-continuous, eval=FALSE}
ggplot(faithfuld, aes(waiting, eruptions, fill = density)) +
  geom_tile() +
  scale_fill_bfh_continuous(palette = "hospital_blues_seq") +
  theme_bfh()
```

## Udforskning

Brug helper-funktioner til at inspicere farver og se eksempler.

```{r palette-helpers, eval=FALSE}
bfh_cols("hospital_primary", "hospital_blue")
show_bfh_palettes()
show_bfh_palettes(n = 5)
```

## Reference og metadata

Kildedokumenterne for farverne findes i `inst/source_files/`:

- `RegionH_hospital_farver_infografik.pdf`
- `RegionH_koncern_farver_infografik.pdf`

Sidst opdateret: 2024. Samlet antal farver: 22. Paletter: 16 (4 hospital, 5
region, 7 legacy).
